【裁判字號】    89,重訴,378
【裁判日期】    891027
【裁判案由】    返還消費借貸款
【裁判全文】
臺灣板橋地方法院民事判決  八十九年度重訴字第三七八號
    原      告  世華聯合商業銀行股份有限公司
    法定代理人  甲○○
    訴訟代理人  丙○○
    被      告  乙○○
右當事人間請求給付借款事件，本院判決如左：
    主    文
被告應給付原告新台幣玖佰貳拾柒萬捌仟肆佰陸拾壹元，及其中新臺幣柒佰伍拾伍萬
陸仟肆佰玖拾伍元，自民國八十八年八月十日起至清償日止，按年息百分之九點二五
計算之利息，並自民國八十八年九月十一日起至清償日止，逾期在六個月以內，按上
開利率百分之十，逾期在六個月以上，按上開利率百分之二十計算之違約金；其中新
臺幣壹佰柒拾貳萬壹仟玖佰陸拾陸元，自民國八十八年八月二十四日起至清償日止，
按年息百分之九點二五計算之利息，並自民國八十八年九月二十五日起至清償日止，
逾期在六個月以內，按上開利率百分之十，逾期在六個月以上，按上開利率百分之二
十計算之違約金。
訴訟費用由被告負擔。
    事    實
甲、原告方面：
一、聲明：求為判決如主文所示。
二、陳述：訴外人林忠元於民國八十五年十二月十日及八十六年五月二十四日，邀同
    乙○○為連帶保證人，各向原告借款新台幣（下同）八百萬元及一百八十萬元，
    均約定按原告銀行基本放款利率（即年息百分之八點一）加碼年率百分之一點一
    五計算利息（即年息百分之九點二五），倘一期未依約付款，視為全部屆期，除
    應一次清償本息外，逾期清償在六個月以內者，應按約定利率百分之十，在六個
    月以上者，按上開利率百分之二十加計違約金。詎主債務人林忠元於取得前款項
    後，除各攤還本金四十四萬三千五百零五元、七萬八千零三十四元外，各自八十
    八年八月十日及八十八年八月二十四日起即未依約繳納本息，餘款迄未清償，視
    為全部屆期，迄尚餘如附表所示本金及違約金未清償，經屢催均未置理，為此本
    於連帶保證契約關係提起本訴，請求清償本件借款。
乙、被告方面：
一、聲明：請求判決駁回原告之訴。
二、陳述：伊固為林忠元向原告借款之連帶保證人，惟伊認原告應先就主債務人之抵
    押品做合理之處置取償後，若有不足再向主債務人及被告求償。
    理    由
一、本件原告主張：被告為林忠元向原告借款之連帶保證人，林忠元於取得所支借款
    項後，僅支付部分本息，即未再依約納款，迄尚餘如附表所示本金及利息、違約
    金未清償之事實，已據其提出借據二份為證，並為被告所不爭執，自堪信為真實
    。
二、被告雖辯稱：系爭借款既有擔保品，原告應先處理求償，對於不足額，再向主債
    務人及連帶保證人求償云云。然按債權人拋棄為其債權之擔保物權者，保證人就
    債權人所拋棄權利之限度內，免其責任，民法第七百五十一條固定有明文。惟本
    件原告既未拋棄為債權擔保之物權，自無民法第七百五十一條之適用。又被告既
    為連帶證人，應與主債務人同一清償責任，而原告對於主債務人就實行擔保物權
    受償，或起訴請求連帶保證人清償，既得擇一行使，則對於與主債務人負同一清
    償責任之被告，自亦得擇一請求。（最高法院六十九年台上字第一九二四號判例
    參照），是被告前開辯詞，並無可採。
三、從而，原告本於連帶保證契約關係，請求被告給付如附表所示之借款、利息及違
    約金，為有理由，應予准許。
四、結論：本件原告之訴為有理由，依民事訴訟法第七十八條，判決如主文。
中      華      民      國    八十九    年      十      月    二十七    日
                                  臺灣板橋地方法院民事第二庭
~B法      官  黃信滿
右為正本係照原本作成
如對本判決上訴，須於判決送達後廿日內向本院提出上訴狀
中      華      民      國    八十九    年      十      月    二十七    日
~B法院書記官  陳玫伶


司法院資訊處製作；財團法人民間司法改革基金會備份。
